【裁判字號】    90,交抗,771
【裁判日期】    901108
【裁判案由】    聲明異議
【裁判全文】
臺灣高等法院臺中分院刑事裁定                      九十年度交抗字第七七一號
    抗  告  人
    即受處分人  甲○○
右列抗告人因聲明異議案件，不服臺灣彰化地方法院中華民國九十年八月三十一日裁
定（九十年度交聲字第四六號）提起抗告，本院裁定如左：
    主      文
抗告駁回。
    理      由
一、本件抗告即受處分人（下稱受處分人）抗告意旨略以：道路交通管理處罰條例第
    八十五條第三項對汽車所有人處罰者須有應歸責之事項，始得為之。本件裁決人
    彰化監理所對應歸責並未舉責，有違刑事訴訟法規定；抗告人未收到所謂舉發通
    知單，本件裁決全無依據；原裁定或謂「停車管理處」，或謂「交通局」，前後
    迥異，發單者究係何人．末衷一是；原裁定引用道路交通管理處罰條例第五十六
    條第一項第十款，處罰新台幣（下同）六百元以上九百元以下罰鍰，原裁定書竟
    處一千二百元，此項法外處罰，原裁定未予糾正，與法律規定矛盾，為此提起抗
    告，請求撤銷原裁定云云。
二、原審裁定意旨以受處分人所有ＰＦ－三四五五號自用小客車於民國（下同）八十
    八年九月二十八日上午九時許，在台北市○○街○道路收費停車處所停車，不依
    規定繳費之事實，有台北市政府交通局市交停字第八０二０００六一六號舉發違
    反道路交通管理事件通知單可憑，前開舉發違反道路交通管理事件通知單係台北
    市停車管理處於八十八年十月二十一日以掛號號碼第九五二四八號郵寄至受處分
    人在彰化縣彰化市○○路二四０號住處，且八十八年九月二十八日教師節，台北
    市路邊公有收費停車場仍照常收費並無休假等情，分據台北市停車管理處函覆本
    院在卷，受處分人在前開道路收費停車處所停車，未依規定繳費，台北市政府交
    通局予以舉發，並無違誤，從而受處分人上開違規事實堪以認定，原處分機關援
    引首揭道路交通管理處罰條例第五十六條第一項第十款之規定裁處異議人一千二
    百元並無不合，本件異議為無理由，因而依道路交通案件處理辦法（原裁定誤植
    為道路交通管理處罰條例）第十九條予以裁定駁回。經查，原處分機關已提出台
    北市政府交通局市交停字第八０二０００六一六號舉發違反道路交通管理事件通
    知單、台北市停車管理處於八十八年十月二十一日掛號號碼第九五二四八號郵寄
    大宗掛號函件聯影本，受處分人在前開道路收費停車處所停車，未依規定繳費事
    證綦明，受處分人違規事件由台北市停車管理處舉發，再寄發台北市政府交通局
    名義之「舉發違反道路交通管理事件通知單」，並無違誤，原處分機關援引道路
    交通管理處罰條例第五十六條第一項第十款之規定，其罰鍰之法定裁罰金額為「
    六百元以上一千二百元以下」，原裁定理由欄所載該規定罰鍰之法定裁罰金額為
    「六百元以上九百元以下」，顯係誤植所致，應予補正。依上所述，原審以受處
    分人違規行為明確而裁定駁回其異議之聲明，經核無不當，本件受處分人之抗告
    ，為無理由，應予駁回。
三、據上論結，應依道路交通案件處理辦法第二十六條，刑事訴訟法第四百十二條，
    裁定如主文。
中      華      民      國      九十    年      十一    月      八      日
                                臺灣高等法院臺中分院刑事第七庭
                                      審判長法  官  林  榮  龍
                                            法  官  黃  日  隆
                                            法  官  江  錫  麟
右正本證明與原本無異。
不得再抗告。
                                            書記官  謝  雅  惠
中      華      民      國      九十    年      十一    月      九      日
                                                                        Ａ


司法院資訊處製作；財團法人民間司法改革基金會備份。
